臺灣新北地方法院民事裁定
111年度監宣字第1183號
聲  請  人  林冠均  

相  對  人  李淑惠  

上列聲請人請求准許處分受監護宣告人之財產事件，本院裁定如
下：
    主  文
准聲請人代為處分受監護宣告人李淑惠所有如附表所示之不動產
。
聲請費用由受監護宣告之人李淑惠負擔。
　　理  由
一、聲請意旨略以：聲請人林冠均為相對人李淑惠之子。李淑惠
    前經本院以107年度監宣字第962號裁定為受監護宣告之人，
    並選定林冠均為聲請人之監護人，關係人即李淑惠之子林聖
    鎧則為會同開具財產清冊之人。因相對人現居住於安養院，
    每月花費金額約為新臺幣（下同）2萬元，而林冠均前逢疫
    情影響，存款已透支，無法獨力扶養李淑惠，為相對人之利
    益，而有處分相對人名下如附表所示不動產（下稱系爭不動
    產）之必要，爰依民法第1113條準用第1101條第1、2項聲請
    裁定許可林冠均代受李淑惠處分如系爭不動產等語。並聲明
    ：准林冠均處分受監護人李淑惠所有之系爭不動產。
二、按監護人對於受監護人之財產，非為受監護人之利益，不得
    使用、代為或同意處分；監護人不得受讓受監護人之財產，
    民法第1101條第1項、第1102條分別定有明文。前揭規定，
    依同法第1113條之規定，於成年人之監護亦有準用。
三、經查：林冠均為李淑惠之子，李淑惠前經本院以107年度監
    宣字第962號裁定宣告為受監護宣告之人，選定林冠均為監
    護人，及指定林聖鎧為會同開具財產清冊之人，林冠均已會
    同林聖鎧向本院陳報相對人之財產清冊，經本院以111年度
    監宣字第924號准予備查在案，業經本院依職權調取上開卷
    宗核閱屬實，而可認定。至林冠均主張因李淑惠居住安養中
    心，有出售系爭不動產支付安養費用必要等情，亦已提出系
    爭不動產土地及建物之第一類謄本、新北市私立恩祥老人長
    期照護中心收據、私立三民護理之家收據為憑，足認李淑惠
    因病已無法自理，有居住護理之家進行看護之需要，復審酌
    相對人名下僅有系爭不動產，有李淑惠之全國財產總歸戶財
    產查詢資料清單為憑（見111年度監宣字第924號第10頁），
    則為支應李淑惠日常醫療及看護費用，林冠均聲請本院許可
    處分李淑惠所有如附表所示之不動產，核與受監護人之利益
    相符，依法並無不合，應予准許。
四、末按監護人應以善良管理人之注意，執行監護職務。又監護
    人於執行監護職務時，因故意或過失，致生損害於受監護宣
    告之人者，應負賠償之責。且法院於必要時，得命監護人提
    出監護事務之報告、財產清冊或結算書，檢查監護事務或受
    監護人之財產狀況，民法第1113條準用同法第1100條、第11
    09條第1項、第1103條第2項規定均有明示，本件聲請人林冠
    均就處分相對人即受監護宣告之人所有財產所得之現金應妥
    適管理，並使用於受監護宣告之人照護所需費用，併予敘明
    。
五、依家事事件法第164條第2項，裁定如主文。
中　　華　　民　　國　　111 　年　　12　　月　　21　　日
                  家事第二庭  法  官  王  廷
以上正本係照原本作成。
如對本裁定抗告，須於裁定送達後10日內向本院提出抗告狀，並
繳納抗告費用新臺幣1千元。
中　　華　　民　　國　　111 　年　　12　　月　　21　　日
                              書記官  王郁允　
附  表：　　　　　　　　　　　　　　　
編號 不動產標示 權利範圍 備註 1 新北市○○區○○段000地號土地 公同共有5分之1  2 新北市○○區○○段0000○號建物 公同共有1分之1